臺灣高等法院刑事判決　　　　　　　　95年度上訴字第4234號
上　訴　人
即　被　告　甲○○
選任辯護人　林明輝　律師
上列上訴人因偽造文書案件，不服臺灣臺北地方法院94年度訴字
第549號，中華民國95年10月4日第一審判決（起訴案號：臺灣臺
北地方法院檢察署93年度偵緝字第516、517號），提起上訴，本
院判決如下：
    主  文
原判決撤銷。
甲○○共同行使偽造私文書，足以生損害於他人，處有期徒刑伍
月，如易科罰金以銀元佰元即新台幣玖佰元折算壹日。
    事實及理由
一、構成犯罪要件之事實：
    甲○○於民國八十九年間為匯僑設計興業有限公司（下稱匯
    僑公司）員工，因業務關係與陳弘輝認識。而陳弘輝係岑億
    股份有限公司（設在臺北市信義區○○○路四九五號七樓，
    下稱岑億公司）之負責人，負責代理香港商貝斯倍琪股份有
    限公司（下稱貝斯倍琪公司）之BCBG品牌之服飾、皮包、皮
    鞋等在臺灣經銷業務，惟因岑億公司經營不善，貝斯倍琪公
    司決定收回岑億公司之代理權，並由貝斯倍琪公司直接成立
    臺灣分公司，惟在分公司成立之前，為使BCBG品牌相關業務
    不致中斷，仍授權陳弘輝所經營之岑億公司在臺灣繼續銷售
    BCBG商品，並約定雙方法律關係為寄存寄賣性質，貝斯倍琪
    公司並委託陳弘輝代為處理貝斯倍琪臺灣分公司設立登記及
    各門市百貨專櫃之裝潢事宜，後於八十八年十月十二日貝斯
    倍琪公司臺灣分公司成立後，亦由陳弘輝擔任該臺灣分公司
    之總經理。而關於前開門市、專櫃裝璜事宜，陳弘輝即委由
    當時任職匯僑公司之甲○○施作工程。詎陳弘輝與甲○○明
    知尚未委託亞細亞設計工程有限公司（下稱亞細亞公司）訂
    約承攬施作貝斯倍琪公司台灣分公司門市百貨專櫃之裝潢事
    宜，且尚未領取任何工程款項，共同基於行使偽造私文書之
    犯意，委由甲○○於八十九年二月二日在位於臺北市○○○
    路四一七巷八十號二樓之三之亞細亞公司內，向該公司之負
    責人蔡禎修稱：「貝斯倍琪公司預計自八十九年五、六月間
    在設立多家門市，該裝璜工程擬委由亞細亞公司承攬施作，
    惟因需向總公司申請年度預算，須由亞細亞公司先簽立工程
    款統一發票以便請款作業」等語，蔡禎修乃將亞細亞公司公
    司大、小章、空白工程報價單交予甲○○分別作為領取稅款
    及報價之用，並依其指示先後在八十九年二月二日、同年二
    月九日、同年三月三日開立總金額為新臺幣（下同）一千八
    百九十二萬一千一百三十五元之統一發票共五張交付予甲○
    ○，甲○○並填具前開工程報價單，竟未經亞細亞公司同意
    於收款確認單（Acknowledgement Receipt）上盜用亞細亞
    公司之大小章而偽造該收款確認單私文書，表示亞細亞公司
    已收到工程款一千八百零二萬零一百二十八元及百分之五之
    稅款七十萬五千一百九十四元、十九萬五千八百十三元（以
    上總計一千八百九十二萬一千一百三十五元），足生損害於
    亞細亞公司、貝斯倍琪公司。嗣於八十九年七月間，匯僑公
    司向貝斯倍琪公司催討尚未結清之裝璜工程款時，始就陳弘
    輝所提出之裝璜工程款明細查核，並向蔡禎修查證後而悉上
    情（陳弘輝部分待通緝到案後另行審結）。
二、認定犯罪事實之積極證據：
  (一)被告甲○○坦承於上開任職匯僑公司期間受共同被告陳弘輝
    委託承攬前開貝斯倍琪公司臺灣分公司門市、專櫃裝潢工程
    ，並向亞細亞公司負責人蔡禎修表示裝潢工程要委由亞細亞
    公司承攬施作，因須向總公司申請預算，所以先向蔡禎修領
    取亞細亞公司大、小章、空白工程估價單及前揭總金額為一
    千八百九十二萬一千一百三十五元之統一發票共五張，並且
    在上開收款確認單（Acknowledgement Receipt）上蓋用亞
    細亞公司之大小章等情。
  (二)告訴人貝斯倍琪之代表人李威廷證稱被告和陳弘輝共同偽造
    亞細亞公司之報價單、收據等單據等語；證人亞細亞公司代
    表人蔡禎修證稱被告告訴我要向國外公司申請專款需要先開
    立發票，金額是被告跟我說的，總共開了五張．．．不知情
    被盜用印章開立收款確認單．．．等語，證明被告有蓋用亞
    細亞公司大小章於收款確認單，而亞細亞公司並未實際施作
    工程及領到工程款之事實。
  (三)亞細亞公司工程報價單、收款確認單、統一發票五張、支票
    兩張，證明被告填具後向告訴人貝斯倍琪公司申報工程款及
    貝斯倍琪公司已給付申報之款項、營業稅款，陳弘輝有使用
    相關單據之事實。
  (四)花旗銀行信義分行九十四年三月四日函文、國泰世華銀行世
    貿分行九十四年三月二十四日函文，證明共犯陳弘輝並未開
    立如收款確認單上支票給亞細亞公司。
三、被告辯解要旨：
  (一)否認有行使偽造私文書之犯行。
  (二)我僅係依照陳弘輝說法向蔡禎修表示上開言詞及拿取估價單
    、亞細亞公司大小章等，收款確認單上之亞細亞公司印文為
    其蓋用，但當時時間緊迫，並沒有詳看單據內容，且我英文
    不好，也看不懂文書內容，所以並不知道那是收款確認單。
四、爭點整理：
  (一)被告與陳弘輝是否共同未經亞細亞公司之同意，擅自開立收
    款確認單，並於其上蓋用蔡禎修所交付之公司大小章；並請
    求蔡禎修開立不實之發票。
  (二)證人蔡禎修實際上是否未承攬貝斯倍琪公司之裝潢工程，亦
    未收取到貝斯倍琪公司應給付之款項，收款確認書是否足以
    生損害於亞細亞公司。
五、本院判斷：
  (一)被告與陳弘輝是否共同未經亞細亞公司之同意，擅自開立收
    款確認單，並於其上蓋用蔡禎修所交付之公司大小章；並請
    求蔡禎修開立不實之發票：
  1.被告甲○○於八十九年二月二日在位於臺北市○○○路四一
    七巷八十號二樓之三之亞細亞公司內，向蔡禎修稱：「貝斯
    倍琪公司預計自八十九年五、六月間在設立多家門市，該裝
    璜工程擬委由亞細亞公司承攬施作，惟因需向總公司申請年
    度預算，須由亞細亞公司先簽立工程款統一發票以便請款作
    業」等語，蔡禎修乃將亞細亞公司公司大、小章、空白工程
    報價單交予被告作為領取稅款及報價之用，蔡禎修並依被告
    指示先後在八十九年二月二日、同年二月九日、同年三月三
    日開立總金額為一千八百九十二萬一千一百三十五元之統一
    發票共五張交付予被告作為申請預算之用，而上開收款確認
    單上亞細亞公司與蔡禎修之印文並非蔡禎修蓋用，而係被告
    以蔡禎修交付之亞細亞公司大小章所蓋用，蔡禎修僅領取到
    二筆分別為七十萬五千一百九十四元、十九萬五千八百十三
    元之款項，是用以繳納百分之五營業稅款，惟並未實際承包
    施作工程且領到收款確認書所載之工程款等情，亦據證人蔡
    禎修於原審審理中詳證在卷，且為被告所不否認（見原審九
    十五年七月十九日審判筆錄第三至八、十頁），並有被告自
    行填寫之工程報價單、蓋有亞細亞公司與蔡禎修印文之收款
    確認單、總金額為一千八百九十二萬一千一百三十五元之統
    一發票共五張、七十萬五千一百九十四元、十九萬五千八百
    十三元之款項之明細與支票影本等附卷可憑（見第四０六七
    號他字卷第四四至五一頁、八十九年度他字第三九九０號卷
    第五至八頁）。
  2.證人蔡禎修證述：被告到公司說要申請預算，要先開發票，
    發票之金額則依照被告之要求，是二月二日開了兩張、二月
    九日開了兩張、三月三日又開了一張等情（見原審九十五年
    七月十九日審判筆錄第四頁），而按統一發票乃證明事項之
    經過而為造具記帳憑證所根據之原始憑證，收款確認書則證
    明亞細亞公司已收到該筆工程款項，本件亞細亞公司既未實
    際承攬貝斯倍琪之裝潢工程或支出相關裝潢費用，被告請求
    蔡禎修開立發票以證明其承作相關工程及未領取工程費用，
    顯難認相關發票記載之事項為真實，且亞細亞司願在未領取
    任何工程款之情況下出具該收款確認書，足證被告對於亞細
    亞公司承攬貝斯倍琪公司裝潢工程及已領取該工程款項總計
    一千八百零二萬零一百二十八元（即五張發票之總金額）乙
    節內容虛偽不實，應係知情甚明。
  3.被告雖辯稱：在收款確認單上蓋章時並未看清內容，所以不
    知道上面寫什麼云云。惟查，收款確認單雖係以英文書寫，
    然其上關於款項之數字卻係以阿拉伯數字記載，並以一般記
    帳方式每三位數一個逗點，以方便確認數額，其最下方一個
    段落之四行字分別有「TWD18,020,128...5%VAT tax...」、
    「TWD705,194...」、「TWD195,813...」等記載，以被告大
    學畢業之學歷（見第五一七號偵查卷第三四頁），且從事裝
    潢設計相關工程，需經常向業主報價之性質而言，對於上開
    記載自應清楚知悉，謂其不知該確認單上另有工程款項「TW
    D18,020,128」即一千八百零二萬零一百二十八元之記載？
    實難令人置信。
  4.更甚者，收款確認單第二行原本記載為「TWD24,316,136」
    後經劃掉後在下方以手寫記載為「18,020,128」，並蓋用「
    蔡禎修」之印文，有該收款確認單可稽，若被告不知有「一
    千八百零二萬零一百二十八元」此筆款項，為何要在劃掉後
    重新記載之金額處蓋用「蔡禎修」印文以表示知悉該修改處
    ？益證該工程款收款確認書乃以盜用亞細亞公司與蔡禎修印
    章而偽造上開收款確認單之私文書，而該款確認單既屬偽造
    ，其上方第二行蓋用之「蔡禎修」印文當亦為盜用，被告辯
    解英文不好，不了解該確認單之內容，因為時間太趕沒有細
    看內容云云，均屬卸責之詞，不足採信。
  5.至工程報價單部分為證人蔡禎修因報價之需要而交付被告，
    顯有授權填寫之意，亦據證人蔡禎修證述在卷（見原審九十
    五年七月十九日審判筆錄第六、七頁），且該報價單上僅係
    被告填寫之工程與單價細項，並無亞細亞公司之印文，有該
    報價單可稽，是此部分自與偽造私文書無涉，附此說明。
  (二)證人蔡禎修實際上是否未承攬貝斯倍琪公司之裝潢工程，亦
    未收取到貝斯倍琪公司應給付之款項，收款確認書是否足以
    生損害於亞細亞公司：
    證人蔡禎修證稱：實際上最後並未承攬到貝斯倍琪公司之工
    程，除了因為要支付百分之五營業稅款而拿到二筆七十萬五
    千一百九十四元、十九萬五千八百十三元之款項外，並沒有
    拿到其他款項，公司大小章交給被告是用以領取稅款，並沒
    有授權蓋用在如上開收款確認單之文書上等詞（見原審九十
    五年七月十九日審判筆錄第四至六頁），亦即收款確認單上
    之「亞細亞設計工程有限公司」、「蔡禎修」印文係無製作
    權亦無被授權之被告所盜用；再觀之收款確認單之內容係表
    示「確認亞細亞公司收到貝斯倍琪公司門市及百貨公司專櫃
    裝潢工程款一千八百零二萬零一百二十八元及百分之五營業
    稅款九十萬一千零七元，相關付款明細與發票均依照報價單
    ，其中工程款一千八百零二萬零一百二十八元已經於八十八
    年九月至十二月以現金付清，百分之五營業稅則分別以面額
    七十萬五千一百九十四元、十九萬五千八百十三元之支票支
    付」，惟亞細亞公司既未實際承做貝斯倍琪公司門市、專櫃
    裝潢工程，亦未領取工程款，其內容顯然不實，則該收款確
    認單自屬被偽造之私文書，如亞細亞公司與貝斯倍琪公司發
    生承攬工程之民事糾紛，貝斯倍琪公司執為訴訟上之證據抗
    辯自足以使亞細亞公司發生損害之虞，且共同被告陳弘輝持
    以向貝斯倍琪公司請求報銷工程款，對亞細亞公司及貝斯倍
    琪公司均已足以生損害，被告行使偽造私文書之犯行，堪以
    認定。
六、論罪科刑之法律：
  (一)查刑法部分條文業於被告行為後九十四年二月二日公布，九
    十五年七月一日施行，其中刪除刑法第五十六條，修正第二
    條、第二十五條、第二十六條、第二十八條、第三十三條、
    第五十五條規定。按行為後法律有變更者，適用行為時之法
    律，但行為後之法律有利於行為人者，適用最有利於行為人
    之法律，現行刑法第二條第一項定有明文。此條規定乃與刑
    法第一條罪刑法定主義契合，而貫徹法律禁止溯及既往原則
    ，係規範行為後法律變更所生新舊法律比較適用之準據法，
    是刑法第二條本身雖經修正，但其既屬適用法律之準據法，
    本身尚無比較新舊法之問題，應一律適用裁判時之現行刑法
    第二條規定以決定適用之刑罰法律，先予說明。又以本次刑
    法修正之比較新舊法，應就罪刑有關之共犯、未遂犯、想像
    競合犯、牽連犯、連續犯、結合犯，以及累犯加重、自首減
    輕暨其他法定加減原因與加減例等一切情形，綜其全部罪刑
    之結果而為比較，有最高法院九十五年五月二十三日九十五
    年度第八次刑庭會議決議意旨可資參照。經綜合比較如附表
    所示修正前後之規定，認以修正前之刑法有利於被告，依現
    行刑法第二條第一項前段，應整體適用修正前刑法規定。是
    核被告所為係犯修正前刑法第二百十六條、第二百十條行使
    偽造私文書罪（起訴書上雖另載被告尚涉有詐欺取財罪嫌，
    惟此部分係屬贅載，業經檢察官當庭更正之【見原審九十五
    年七月十九日審判筆錄第九頁】，附此說明），其就行使偽
    造私文書犯行與共同被告陳弘輝有犯意聯絡及行為分擔，為
    共同正犯。其盜用「亞細亞設計工程有限公司」、「蔡禎修
    」印章係偽造收款確認單私文書之階段行為，又其偽造收款
    確認單私文書之低度行為，為行使偽造私文書之高度行為所
    吸收，均不另論罪。
七、撤銷改判之理由：
    查並無積極證據得資證明被告與陳弘輝有共同侵占貝斯倍琪
    公司之一千八百九十二萬一千一百三十五元之款項（詳如後
    述），原審遽認被告與陳弘輝共犯侵占罪嫌，容有未洽。被
    告上訴意旨仍執詞否認有偽造文書之犯行，雖無可採，惟其
    否認有侵占之犯行，則有理由（詳如後述），原判決就此部
    分既有上揭之可議，自應由本院將此部分予以撤銷改判。
八、量刑審酌之理由：
  (一)爰審酌被告前未曾因犯罪經判決執行，有本院被告前案紀錄
    表可稽，素行尚可，惟犯罪後未坦承犯行，然對貝斯倍琪公
    司造成損害甚大，而亞細亞公司亦因此而無法完成其稅務相
    關問題（見原審九十五年七月十九日審判筆錄第七頁證人蔡
    禎修所述），然其相較於共同被告陳弘輝棄保潛逃之犯罪後
    態度與其犯罪之動機、手段等一切情狀，量處如主文第二項
    所示之刑，並諭知易科罰金之折算標準（易科罰金折算標準
    新舊法比較適用說明詳如附表所示）。
  (二)收款確認單業經被告交由共同被告陳弘輝持向貝斯倍琪公司
    行使，非渠等所有，而其上之「亞細亞設計工程有限公司」
    、「蔡禎修」印文係屬盜用非偽造，亦毋庸宣告沒收，併此
    敘明。
九、公訴意旨另以：陳弘輝係岑億股份有限公司（設在臺北市信
    義區○○○路四九五號七樓，下稱岑億公司）之負責人，負
    責代理香港商貝斯倍琪股份有限公司（下稱貝斯倍琪公司）
    之BCBG品牌之服飾、皮包、皮鞋等在臺灣經銷業務，惟因岑
    億公司經營不善，貝斯倍琪公司決定收回岑億公司之代理權
    ，並由貝斯倍琪公司直接成立臺灣分公司，惟在分公司成立
    之前，為使BCBG 品牌相關業務不致中斷，仍授權陳弘輝所
    經營之岑億公司在臺灣繼續銷售BCBG商品，並約定雙方法律
    關係為寄存寄賣性質，所有BCBG商品於銷售前及銷售商品所
    得，均屬貝斯倍琪公司所有，岑億公司須另在花旗銀行開設
    獨立帳戶（戶名：岑億股份有限公司，帳號：000000
    0000號）處理銷售所得，貝斯倍琪公司並委託陳弘輝代
    為處理貝斯倍琪臺灣分公司設立登記及各門市百貨專櫃之裝
    潢事宜，所需費用即由前述特別帳戶支出，後於八十八年十
    月十二日貝斯倍琪公司臺灣分公司成立後，亦由陳弘輝擔任
    該臺灣分公司之總經理，陳弘輝為從事業務之人。而關於前
    開門市、專櫃裝璜事宜，陳弘輝即委由當時任職匯僑公司之
    甲○○施作工程。詎被告與陳弘輝共同基於為自己不法所有
    之概括犯意由陳弘輝自八十八年九月六日起陸續以裝潢工程
    所需訂金、工程費用為名，自其所保管而持有之上開花旗銀
    行特別帳戶、戶名為「陳弘輝─貝斯倍琪股份有限公司籌備
    處」之帳戶（帳號為0000000000號）、戶名為「
    香港商貝斯倍琪股份有限公司臺灣分公司」之帳戶（帳號為
    0000000000號）中提領款項，截至八十八年十二
    月二十七日止，總計提領一千八百零二萬零一百二十八元，
    並變易持有為所有之意思，將之據為己有，因認被告此部分
    犯行涉有業務侵占罪嫌等語。惟：
  (一)按犯罪事實，應依證據認定之，無證據不得認定其犯罪事實
    ，刑事訴訟法第一百五十四條定有明文。又事實之認定，應
    憑證據，如未能發現相當證據，或證據不足以證明，自不能
    以推測或擬制之方法，以為裁判基礎（最高法院四十年台上
    字第八六號判例意旨參照）。且認定犯罪事實所憑之證據，
    雖不以直接證據為限，間接證據亦包括在內，然而無論直接
    證據或間接證據，其為訴訟上之證明，須於通常一般之人均
    不致有所懷疑，而得確信其為真實之程度者，始得據為有罪
    之認定，倘其證明尚未達到此一程度，而有合理之懷疑存在
    而無從使事實審法院得有罪之確信時，即應由法院為諭知被
    告無罪之判決（最高法院七十六年台上字第四九八六號判例
    意旨參照）。又告訴人之告訴，本以使被告受刑事訴追為目
    的，故其陳述是否與事實相符，自應調查其他證據，以資審
    認，苟其所為攻擊之詞，尚有瑕疵，則在此瑕疵未予究明以
    前，即不能遽採為斷罪之基礎。
  (二)訊據被告否認有侵占上開款項之犯行，辯稱並沒有領取上開
    帳戶內之款項，也不知道帳戶內款項是何人領取的等語。公
    訴意旨認被告涉有前揭業務侵占之犯行，無非係以告訴人代
    表人、證人蔡禎修之指訴、陳弘輝與貝斯倍琪公司所簽訂之
    寄賣契約、帳戶往來明細為其論據。然查：1.貝斯倍琪公司
    因原先委由共同被告陳弘輝所經營之岑億公司在臺灣銷售成
    效不佳，乃欲直接成立臺灣分公司，並以寄存寄賣之方式授
    權陳弘輝所經營之岑億公司在臺灣繼續銷售BCBG商品以維持
    其業務不中斷，亦即所有BCBG商品於銷售前及銷售商品所得
    ，均屬貝斯倍琪公司所有，且由岑億公司另在花旗銀行開設
    獨立帳戶（戶名：岑億股份有限公司，帳號：000000
    0000號）處理銷售所得，貝斯倍琪公司同時委託陳弘輝
    代為處理貝斯倍琪臺灣分公司設立登記及各門市百貨專櫃之
    裝潢事宜，所需費用即由前述特別帳戶支出，其後八十八年
    十月十二日貝斯倍琪公司臺灣分公司成立後，陳弘輝則繼續
    擔任該臺灣分公司之總經理等情，為共同被告陳弘輝所不否
    認（見九十三年度偵緝字第五一七號卷第十四、二七、二八
    頁），並有共同被告陳弘輝與貝斯貝琪公司所簽定之寄賣契
    約在卷可稽（見八十九年度他字第四０六七號卷第八至十三
    頁），是關於上開於花旗銀行所設立戶名為「岑億股份有限
    公司」、帳號為0000000000號之特別帳戶及戶名
    為「陳弘輝-貝斯倍琪股份有限公司籌備處」、帳號為00
    00000000號之帳戶、戶名為「香港商貝斯倍琪股份
    有限公司臺灣分公司」、帳號為0000000000號之
    帳戶均由共同被告陳弘輝保管，帳戶內之款項自屬於共同被
    告陳弘輝因業務上關係所持有之款項無誤。2.自八十八年九
    月六日起至八十八年十二月二十七日止，由共同被告陳弘輝
    所保管之上開花旗銀行特別帳戶、「陳弘輝─貝斯倍琪股份
    有限公司籌備處」、「香港商貝斯倍琪股份有限公司臺灣分
    公司」等帳戶中陸續經以裝潢工程所需訂金、工程費用為名
    ，前後提領總計一千八百零二萬零一百二十八元，有前開三
    帳戶之存款與投資明細、提領款項日期與摘要明細等在卷可
    參（見第四０六七號他字卷第十四至三六頁），是前開實際
    上屬於貝斯倍琪公司所有而由陳弘輝保管持有帳戶中之款項
    於前開期間內已經以上開名義遭提領一千八百零二萬零一百
    二十八元乙節，亦可認定。3.再由貝斯倍琪公司所提告訴狀
    中已明白指出本案系爭之一千八百餘萬元係於八十八年九月
    至十二月間遭陳弘輝陸續以現金提領，然被告將亞細亞公司
    之大小章用印於報價單及收據確認單之時間已係八十九年二
    、三月間，其時間並不相符；且侵占罪為即成犯，於陳弘輝
    在八十八年九月至十二月時，將前揭金錢提領變持有為所有
    時，即行成立，難認被告與陳弘輝事先有何共謀，且事後被
    告亦未分得上開任何款項，尚難遽以認定被告就侵占犯行與
    陳弘輝有何犯意聯絡或行為分擔。
  (三)是本件並無積極證據足資證明被告有何業務侵占之犯行，惟
    公訴意旨認此部分與本案起訴經論罪部分，有牽連犯之裁判
    上一罪關係，爰不另為無罪之諭知。
十、適用之法律：
  (一)程序法方面：刑事訴訟法第369條、第364條、第299條第1項
    前段。
  (二)實體法方面：修正前刑法第2條第1項、修正前刑法第28條、
    刑法第216條、第210條，修正前刑法第41條第1條、修正前
    罰金罰鍰提高標準條例第1條前段、第2條、現行法規所定貨
    幣單位折算新台幣條例第2條。
本案經檢察官黃全祿到庭執行職務。
中　　華　　民　　國　　96　　年　　1 　　月　　 9　　日
　　　　　　　　　刑事第五庭  審判長法　官  吳  敦
　　　　　　　　　　　　　　　　　  法　官  張傳栗
　　　　　　　　　　　　　　　　　  法　官  吳啟民
以上正本證明與原本無異。
如不服本判決，應於收受送達後十日內向本院提出上訴書狀，其
未敘述上訴之理由者並得於提起上訴後十日內向本院補提理由書
（均須按他造當事人之人數附繕本）。
                                    書記官  江采廷
中　　華　　民　　國　　96　　年　　1 　　月　　10　　日
附錄本案論罪科刑法條全文
中華民國刑法第二百十六條
（行使偽造變造或登載不實之文書罪）
行使第二百十條至第二百十五條之文書者，依偽造、變造文書或
登載不實事項或使登載不實事項之規定處斷。
中華民國刑法第二百十條
（偽造變造私文書罪）
偽造、變造私文書，足以生損害於公眾或他人者，處五年以下有
期徒刑。
附表：
┌────────┬────────┬────────┬────────┐
│規定名稱        │修正前規定      │修正後規定      │新舊法個別比較結│
│                │                │                │論與理由        │
├────────┼────────┼────────┼────────┤
│刑法第二十八條共│二人以上共同實施│二人以上共同實行│適用舊法。      │
│同正犯          │犯罪之行為者，皆│犯罪之行為者，皆│本件事實，於新舊│
│                │為正犯。        │為共犯。        │法均構成共同正犯│
│                │                │                │，新法並無較有利│
│                │                │                │於被告。        │
│                │                │                │                │
├────────┼────────┼────────┼────────┤
│刑法第三十三條第│罰金為（銀元）一│罰金為新臺幣一千│適用舊法。      │
│五款            │元以上          │元以上          │                │
│                │                │                │                │
│                │                │                │                │
├────────┼────────┼────────┼────────┤
│刑法第四十一條第│因身體、教育、職│新台幣一千元、二│適用舊法。      │
│一項易科罰金    │業、家庭之關係或│千元或三千元折算│新法易科罰金之標│
│                │其他正當事由，執│一日。          │準較高，較不利於│
│                │行顯有困難者，得│                │被告。          │
│                │以一元以上三元以│                │                │
│                │下折算一日      │                │                │
├────────┼────────┼────────┼────────┤
│罰金罰鍰提高標準│依刑法第四十一條│ 刪除           │適用舊法。      │
│條例第二條      │易科罰金者，就其│                │                │
│                │原定數額提高為一│                │                │
│                │百倍折算一日    │                │                │
└────────┴────────┴────────┴────────┘
